臺灣板橋地方法院刑事判決　　　　　　　 93年度訴字第438號
公　訴　人　臺灣板橋地方法院檢察署檢察官
被　　　告　甲○○
指定辯護人　林鴻文律師
被　　　告　丙○○
指定辯護人　吳秀菊律師
上列被告等因強盜等案件，經檢察官提起公訴（九十三年度偵字
第二０二三號），本院判決如下：
    主  文
甲○○意圖為自己不法之所有，而搶奪他人之動產，累犯，處有
期徒刑陸月，如易科罰金，以佰元折算壹日。又共同以加害財
產之事恐嚇他人，致生危害於安全，累犯，處拘役伍拾日，如易
科罰金，以佰元折算壹日。
丙○○共同以加害財產之事恐嚇他人，致生危害於安全，處拘役
伍拾日，如易科罰金，以佰元折算壹日。
丙○○被訴強盜部分無罪。
    事  實
一、甲○○前於民國九十二年間，因偽造文書案件，經臺灣臺北
    地方法院於九十二年十月三日，以九十二年度簡字第三四五
    一號案件判決有期刑三月，如易科罰金，以三百元折算一日
    確定，於九十二年十一月二十八日易科罰金執行完畢。詎不
    知悔改，於九十三年一月十八日因其女友乙○○受僱於丁○○經營之美髮店，乙○○邀甲○○至丁○○之美髮店幫忙年
    終打掃，甲○○便偕同友人丙○○共同前往打掃。嗣於當天
    晚上十一時許眾人打掃完畢後，丁○○依先前約定，欲發給
    每人新台幣（下同）五百元之報酬給乙○○等三人，甲○○
    、丙○○認為太少，惟礙於先前已有約定，遂要求丁○○改
    以招待其等至ＫＴＶ消費，以作為打掃之酬勞。丁○○同意
    之，惟限定消費金額須於一千五百元以內（二小時加計外購
    之麵食、小菜），丁○○等人於翌日（一月十九日）凌晨一
    時許，前往臺北縣永和市○○路○段二０九號三樓「歡樂聯
    盟ＫＴＶ」第八二０號包廂內唱歌、飲食。其間，甲○○、
    丙○○對於丁○○限制消費時間、金額之作法不滿，竟共同
    以言詞對丁○○恐嚇稱：「要將乙○○的薪水提高至三萬元
    ，否則將對妳不利，要讓妳的店做不下去！」等語，使丁○○心生畏懼。丁○○待消費時間達二小時後，即請服務生至
    包廂內結帳，並佯稱接聽手機來電而離開包廂。甲○○、丙○○隨即跟出尾隨丁○○，丁○○加速逃跑，並以電話聯絡
    其母親戊○○○前往救援，甲○○、丙○○則在後面追趕，
    追趕至臺北縣永和市○○路九巷三十弄口時，丁○○不慎跌
    倒在地，為甲○○、丙○○趕上而拉住。適有丁○○之母親
    戊○○○扺達上開地點，見丁○○遭甲○○、丙○○拉住，
    即趨前理論，丙○○則阻隔戊○○○，表示與其不相干，進
    而徒手傷害戊○○○唇部、背部，致戊○○○受有下唇挫傷
    瘀血、下背部挫傷等傷害（戊○○○受傷部分未據告訴，如
    後述）。甲○○則自後抱住丁○○並將其雙手反抓，詎甲○○竟基於意圖為自己不法所有之犯意，趁其與丁○○拉扯而
    不及防備之際，奪取丁○○所有黑色皮包一只（內有現金新
    台幣二千六百元、手機一支、聯邦銀行信用卡一只），並致
    丁○○受有左膝部挫傷併瘀血及擦傷、左肩傷併疼痛等傷害
    （丁○○受傷部分亦未據告訴，如後述）。甲○○得手後與
    丙○○返回上開ＫＴＶ包廂繼續唱歌。嗣經丁○○報警，警
    方至上開ＫＴＶ包廂內當場逮捕甲○○、丙○○，並於包廂
    桌上扣得丁○○所有上開皮包一只，並於丙○○皮包內起出
    丁○○所有之聯邦銀行信用卡一張。
二、案經被害人丁○○訴由臺北縣政府警察局分局報請臺灣板橋
    地方法院檢察署檢察官偵查起訴。
    理  由
壹、有罪部分：
一、程序部分：
　(一)證據能力方面：
　　1.按被告以外之人於審判外之言詞陳述，除法律有規定者外
  　　，不得作為證據。又被告以外之人於司法警察官或司法警
    　察調查中所為之陳述，與審判中不符時，其先前之陳述具
      有較可信之特別情況，且為證明犯罪事實存否所必要者，
      得為證據；且被告以外之人於審判中有所在不明而無法傳
      喚或傳喚不到者，其於司法警察官或司法警察調查中所為
      之陳述，經證明具有可信之特別情況，且為證明犯罪事實
      之存否所必要者，得為證據。又按被告以外之人於審判外
      之陳述，雖不符刑事訴訟法第一百五十九條之一至第一百
      五十九條之四之規定，而經當事人於審判程序同意作為證
      據，法院審酌該言詞陳述或書面陳述作成時之情況，認為
      適當者，亦得為證據；當事人、代理人或辯護人於法院調
      查證據時，知有刑事訴訟法第一百五十九條第一項不得為
      證據之情形，而未於言詞辯論終結前聲明異議者，視為有
      前項之同意，刑事訴訟法第一百五十九條第一項、第一百
      五十九條之二、第一百五十九條之三、第一百五十九條之
      五分別定有明文。
　　2.查證人乙○○於警詢時之陳述，固屬審判外之陳述，然係
  　　於案發當日即九十三年一月十九日所為，屬知覺事實發生
    　後隨即所作之陳述，無記憶歷久而有模糊之虞的瑕疵；且
      證人乙○○於警詢時供明與被告甲○○、丙○○間並無仇
      恨、糾紛，並陳明其與被告甲○○、丙○○二人分別係男
      女朋友及朋友關係，是證人乙○○應無設詞構陷之動機，
      虛偽陳述之危險性不高，具有可信之特別情況。而其係案
      發當時在場之人，所為陳述係證明犯罪事實存否所必要，
      是證人乙○○雖於審理中經合法傳喚，無正當理由不到庭
      （有卷附送達回證可稽），然依刑事訴訟法第一百五十九
      條之三第三款之規定，其於警詢之指述自得為證據，被告
      甲○○之辯護人辯稱證人乙○○警詢時之陳述無證據能力
      乙節，並非足採。
　　3.再查，證人己○○於警詢時所為之陳述，雖為審判外之陳
  　　述而屬傳聞證據，然被告甲○○、丙○○及其等辯護人對
    　於證據能力，於言詞辯論終結前均未聲明異議，故依前開
      規定，證人己○○於審判外之陳述，自得為證據。另證人
      己○○於偵查中在檢察官面前所為之陳述，已依法具結其
      證言，且查無證據足認其所為之證述有顯不可信之情況，
      依刑事訴訟法第一百五十八條之三、第一百五十九條之一
      第二項規定，亦有證據能力。
  (二)被害人丁○○、戊○○○二人因被告之拉扯、追逐而受傷，
    固有診斷證明書二紙附卷可稽。惟被害人二人於警詢時均證
    稱不提出告訴〔見偵查卷第廿五、第三十四頁〕；又被害人
    丁○○雖於偵查中表示：「（妳母親要否提出告訴？）要的
    。」等語〔見偵查卷第九十二頁〕，惟告訴應由被害人本身
    為之，被害人丁○○上開陳述未具告訴之效力；另被害人丁○○於偵查中表示：「我要考量看看我要對被告甲○○、丙○○提出傷害告訴。」等語〔參偵查卷第一二八頁〕，依其
    文義似未有告訴之意。而檢察官亦未對被告之傷害行為起訴
    （犯罪事實記載被害人受傷情形在於說明被告犯強盜罪之強
    暴行為），故本院就此部分未予論罪科刑，先予敘明。
二、被告之辯解：
　(一)訊據被告丙○○固坦承於上揭時、地向被害人丁○○表示提
  　高乙○○薪水至三萬元乙事，惟矢口否認有恐嚇之犯行，辯
  　稱：當天我問起乙○○薪水是不是可以算到三萬元，結果老
  　闆娘丁○○就說乙○○現在是學徒不可能升到二萬或三萬元
  　，飲酒後，我再問老闆娘薪水能不能提升一點，但老闆娘仍
    說不可能，之後甲○○也跟著問起這件事，老闆娘就很不爽
　　地走出去云云。
  (二)另被告甲○○固坦承渠等於打掃完畢後，與告訴人、丙○○
    等人一同至「歡樂聯盟ＫＴＶ」八二０號包廂唱歌及強取被
    害人皮包等情，惟矢口否認有恐嚇及搶奪之犯行，辯稱：我
    只是要幫乙○○加薪，沒有恐嚇丁○○；另我不知道丁○○
    已經結帳，所以才會追出去，與丁○○拉扯皮包，我是要跟
    丁○○拿取報酬來支付ＫＴＶ的消費云云。
三、本案犯罪事實所憑之證據及理由：
　(一)就被告甲○○、丙○○恐嚇危害安全部分。被告甲○○之女
　  友乙○○受僱於被害人丁○○經營之美髮店，乙○○邀被告
    甲○○至丁○○之美髮店幫忙年終打掃，被告甲○○便偕同
    友人即被告丙○○共同前往打掃。嗣於翌日凌晨一時許眾人
    打掃完畢後，丁○○依先前約定，欲發給每人五百元之報酬
    給乙○○等三人，被告甲○○、丙○○認為太少，惟礙於先
    前已有約定，遂要求丁○○改以招待其等至ＫＴＶ消費，以
    作為打掃之酬勞。丁○○同意之，惟限定消費金額須於一千
    五百元以內（二小時加計外購之麵食、小菜），丁○○等人
    即前往臺北縣永和市○○路○段二０九號三樓「歡樂聯盟Ｋ
    ＴＶ」八二０號包廂內唱歌、飲食。其間，被告甲○○、丙○○對於丁○○限制消費時間、金額之作法不滿，竟共同以
    言詞對丁○○恐嚇稱：「要將乙○○的薪水提高至三萬元，
    否則將對妳不利，要讓妳的店做不下去！」等語，使丁○○
    心生畏懼等事實，業據被害人丁○○先後於警詢、檢察官偵
    訊及院審理時指訴綦詳〔參九十三年度偵字第二０二三號偵
    查卷第二十頁至三十頁、九十頁、一二八頁；本院九十三年
    六月二日審判筆錄〕，核與證人乙○○於警詢、偵查中證述
    之情節相符〔參九十三年度偵字第二０二三號偵查卷第三十
    七頁、三十八頁、九十二至九十三頁〕。互核上開證人證述
    之情節均相符合，並無矛盾、瑕疵可指。被告甲○○、丙○○空言辯稱其沒有恐嚇告訴人丁○○云云，顯係卸責之詞，
    不足採信。
　(二)就被告甲○○搶奪部分：
    1.被告甲○○明知告訴人丁○○結完帳後始離開包廂之事實
      ，業據告訴人丁○○於本院審理時證稱：「在我出去打電
      話之前已經付過錢，我請服務生到包廂結帳，我付了六百
      多元，被告兩人也有看到。... 他們在旁邊看，付錢六百
      十六元，他們還吵說是否十六元不要算。（問：你有無跟
      被告說我們今天唱到這裡為止？）他們一直恐嚇我，我有
      說我們唱到這個各時候為止。（問：你在付帳時，有無事
      先說我們唱到這裡為止，我們付帳走人？若有，被告有無
      表示同意？）有，我們先唱二個小時，時間到了要結帳，
      被告二人也知道。（問：付帳之前有無跟他們說你要付帳
      ？）有，他們也有看到。」等語〔參本院九十四年三月十
      七日、九十四年六月二日審判筆錄〕。另證人即上開ＫＴ
      Ｖ服務生己○○於警詢中證稱：「他們是十九日三時七分
      經我至其包廂內詢問後他們才說要結帳，當時是由丁○○
      出錢結帳的，新台幣六百十六元。（問：是由何人向丁○○收取？）是我收的。（問：丁○○等人結完帳後，是否
      馬上離開包廂離去？）沒有離開包廂。」等語；其於檢察
      官偵訊時具證稱：「當時他們結帳的時，我有進去包廂，
      看到被害人、丙○○及一個男的在吵架，好像是為了錢的
      事，錢是被害人付的，付了多少我忘了，結帳之後，丙○○他們在繼續唱歌，被害人先離開，離開沒多久，被害人
      帶警方來店裡。」等語〔見九十三年度偵字第二０二三號
      偵查卷第二十九頁、第一百一十頁反面〕；互核上開證人
      證述情節均相符合，並無矛盾、瑕疵可指。又觀諸卷附照
      片可知，該包廂面積不大，服務生至包廂詢問是否結帳，
      而被害人丁○○在包廂內結帳，被告二人即使在唱歌，難
      謂有所不知。被告二人甚且詢問服務生消費金額零錢可否
      免付，足見其等對於被害人丁○○離開前已經付款之情，
      知之甚明。被告甲○○竟仍於被害人丁○○離開包廂後，
      上前追趕被害人丁○○，拉扯、奪取被害人丁○○所有之
      皮包後返回包廂，其主觀上有為自己不法所有之意圖至明
      。被告甲○○及其辯護人辯稱：被告是認為丁○○沒有付
      帳，所以才追出去，主觀上沒有為自己不法所有之意圖云
      云，委無足採。
  　2.次就被告甲○○於被害人丁○○離開包廂後，上前追趕並
    　搶奪其皮包之事實。被害人丁○○於本院審理時證稱：我
      請服務生到包廂內結帳，支付六百多元，我趁丙○○不注
      意時趕快下樓，丙○○、甲○○二人在後面追我，跑了一
      段路，我將高跟鞋脫掉繼續砲，後來跌倒被他們追上，甲○○、丙○○一直拉住我的衣服，我不讓他們拉繼續往前
      走，剛好我媽媽戊○○○過來，質問說為何拉其女兒，丙○○把戊○○○攔住，並就說沒有你的事情，你不要說話
      ，就用手打其嘴巴，且以腳踢膝蓋，此時甲○○從背後繞
      過腋下勾著我的手，當時我的皮包斜背，他們二人一起拉
      我的皮包，背帶被拉斷，甲○○就拿走我的皮包，他們二
      人就回頭走了，乙○○說他們走回包廂，而我當時受傷，
      就趕快與我母親回家等語。另就被告奪取皮包之過程證稱
      ：甲○○先架住我，我要掙脫，雙方拉扯中，甲○○趁我
      不注意拉扯搶走皮包，丙○○在旁邊也有拉扯皮包，我有
      反抗，要把皮包拉回來，可是沒有拉過來，還是被他們搶
      走；是甲○○動手拉的，當時丙○○距離甲○○很近，我
      認為他們是一起的，不知道他們為何要拉我的皮包等語〔
      見本院九十四年六月二日審判筆錄〕。另證人即告訴人母
      親戊○○○亦到庭證稱：過年要大掃除，當天接獲丁○○
      電話，她向我求援，說有二個人追她，我於是前往ＫＴＶ
      ，看到甲○○伸出雙手從背後將丁○○環抱住，丙○○也
      有拉我女兒的手，我就上前質問他們，丙○○竟用三字經
      罵我，表示沒有我的事情，不要干涉，接著拿皮包打到我
      的牙齒，且以腳踹我的膝蓋，我往前倒；丙○○打我的時
      候，丁○○往前跑一段路，被甲○○追上去，拉扯丁○○
      斜背之皮包，皮包袋子因此斷裂，丙○○沒有動手去搶，
      我只有看到甲○○搶，但我覺得他們二人是合作關係，由
      丙○○負責將我分開，而甲○○動手搶，他們搶到後就一
      前一後跑回ＫＴＶ等語〔見本院九十四年六月二日審判筆
      錄〕。按告訴人、證人之陳述有部分前後不符，或相互間
      有所歧異時，究以何者為可採，法院原得本其自由心證予
      以斟酌，非謂一有不符或矛盾，即應認其全部均為不可採
      信，苟其基本事實之陳述，若果與真實性無礙時，則仍非
      不得予以採信，此有最高法院九十二年度台上字第一九六
      一號判決可資參酌。觀諸證人即被害人戊○○○、丁○○
      之指證情節，互核大致相符，雖二人就被告甲○○如何拉
      扯丁○○皮包等細節部分，證人二人有少許歧異（被害人
      戊○○○稱僅有被告甲○○拉扯皮包，被害人丁○○稱被
      告二人均有拉扯皮包，以被害人戊○○○所述較為可採，
      詳如後述）。然被告二人均有追趕被害人，且相互拉址，
      已如前述，被害人突然面臨被告之攻擊，內心恐懼自不在
      話下，對於被告奪取皮包細節之陳述有少許出入，尚合常
      情，不影響其等證詞之憑信性。而上開證人始終明確證述
      被告甲○○有於上開時、地搶奪被害人丁○○之皮包，且
      互核一致，依上揭判決意旨，本院自得予以斟酌而引為認
      定被告有告訴人所指犯行之證據資料。此外，復有贓物認
      領保管單乙紙、現場相片四幀附卷及被害人所有背帶斷裂
      之皮包一個扣案足稽，本案事證明確，被告甲○○搶奪被
      害人丁○○之皮包乙節，堪以採信。
四、至於被告甲○○之辯護人於本院審理時辯稱被告有輕微智能
    障礙，符合精神耗弱之情形，其罪責應可減輕云云，並提出
    載明被告甲○○經診斷患有「疑似急性精神病狀態」之九十
    三年二月廿四日臺北市立療養院診斷證明書乙紙、載明被告
    甲○○經評斷「智商約為六十七，為智能遲滯程度」之臺北
    市立和平醫院精神科心理測驗報告單一份為證。惟按刑法第
    十九條所謂「心神喪失人之行為，不罰。精神耗弱人之行為
    ，得減輕其刑」，乃指行為人於行為時，因其精神障礙或其
    他心智缺陷，致「不能辨識其行為違法或欠缺依其辨識而行
    行為之能力」者，及因前項之原因，致其「辨識行為違法或
    依其辨識而行為之能力，顯著減低」者而言。茲被告甲○○
    上開斷證明書乙紙及精神科心理測驗報告單中，不僅均未有
    載明被告於該本件犯罪行為時，有因上開疾病，致「不能辨
    識其行為違法或欠缺依其辨識而行為之能力」，或致其「辨
    識行為違法或依其辨識而行為之能力，顯著減低」之情。且
    被告甲○○為警逮捕後，對於前往ＫＴＶ唱歌之人員、原因
    、有無恐嚇、追趕丁○○、取回皮包等事實，均能做出明確
    且清晰之回答及辯解，而依被告於本院準備及審理程序時所
    做一切陳述及辯解，可認被告思路清晰，並均能切中要領。
    是被告陳彥字於上揭時、地行為時之智慮狀況，應尚未達「
    不能辨識其行為違法或欠缺依其辨識而行為之能力」之心神
    喪失程度或其「辨識行為違法或依其辨識而行為之能力，顯
    著減低」之精神耗弱程度，尚不足作為減輕罪責之依據。
五、公訴意旨雖認被告甲○○所為係犯刑法第三百二十八條第一
    項之普通強盜罪嫌。惟查，搶奪與強盜雖同具不法得財之意
    思，然搶奪係乘人不備，公然掠取他人之財物，如施用強暴
    脅迫，至使不能抗拒而取其財物或令其交付者，則為強盜罪
    。搶奪罪以乘人不及抗拒，公然掠取其財物為成立要件，雖
    掠奪之際或不免於暴行，然與強盜罪之暴行，必須至使人不
    能抗拒之情形，迥然有別，最高法院三十二年上字第二一八
    一號、六十四年臺上字第一一六五號判例可資參照。本件被
    告甲○○、丙○○自ＫＴＶ追趕被害人丁○○，被害人丁○○因跌倒被追上，被告二人拉扯其衣服；被害人戊○○○因
    接獲被害人丁○○之救援電話適時趕到，被告丙○○上開阻
    隔，被害人丁○○趁隙逃跑，然再度遭被告甲○○追上，自
    後架住被害人丁○○，並在與被害人丁○○拉扯間，趁其不
    注意之際用力扯下其皮包，然後與被告丙○○返回ＫＴＶ繼
    續唱歌等情，業據被害人丁○○、戊○○○於本院審理時證
    述明確〔均見本院九十四年六月二日審判筆錄〕。可認被害
    人丁○○當時猶有掙扎抵抗，職是，被告甲○○當時雖有實
    施強暴之行為，是否確足使被害人達不能抗拒之程度，尚難
    謂毫無可疑。再從被害人丁○○皮包之背袋遭扯下拉斷之情
    形以觀，堪認被告甲○○係利用告訴人丁○○不備，出其不
    意，使丁○○不及抗拒，遽然強加奪取其皮包，並未有至使
    被害人丁○○不能抗拒之程度，是被告所為應係搶奪而非強
    盜，公訴人認被告所為應成立刑法第三百二十八條第一項之
    普通強盜罪，顯屬誤會。
六、核被告丙○○所為，係犯刑法第三百零五條恐嚇危害安全罪
    ，被告甲○○所為，係犯刑法第三百零五條恐嚇恐嚇危害罪
    及同法第三百二十五條第一項之搶奪罪。公訴意旨雖認被告
    甲○○所為係犯刑法第三百二十八條第一項之普通強盜罪嫌
    ，然本件被告甲○○係利用被害人丁○○不備，出其不意，
    使被害人丁○○不及抗拒，遽然強加奪取其皮包，並未有至
    使丁○○不能抗拒之程度，是被告所為應係搶奪而非強盜，
    已如前述。而刑事訴訟法第三百條所謂「同一性」，應以侵
    害性行為之內容是否雷同，犯罪構成要件是否具有共通性為
    準，若二罪名之構成要件具有相當程度之吻合而無罪質之差
    異時，即可謂具有同一性。被告甲○○前揭搶奪犯行，與公
    訴人所述犯罪事實，俱以不法手段強取財物，除被害人主觀
    上是否因而陷於不能抗拒外，其客觀構成要件之主要事實雷
    同，二罪復同以為自己或第三人不法之所有為主觀要件，同
    以他人之財物為客體，同為侵害財產法益之犯罪，罪質尚無
    差異，應認為均具有同一性，本院自得依法變更起訴法條。
    又被告二人就共同恐嚇被害人丁○○部分犯行，被告二人間
    有犯意之聯絡及行為之分擔，應論以共同正犯。再被告甲○○所犯上開二罪間（恐嚇危害安全、搶奪），犯意各別、罪
    名互異，應分論併罰。另被告甲○○有如事實欄所載犯罪、
    科刑暨執行情形，有卷附臺灣高等法院被告前案紀錄表可按
    ，其受有期徒刑之執行完畢，五年內再犯有期徒刑以上之罪
    ，為累犯，應依刑法第四十七條規定，加重其刑。爰分別審
    酌被告二人之品行、智識程度，被告二人僅因細故即出言恐
    嚇被害人，被害人所生恐懼非小；另被告甲○○年輕力壯，
    為繼續唱歌消費，以搶奪手段不勞而獲，其觀念偏差，有待
    矯治；又被告二人犯罪後猶飾詞置辯，被告甲○○已與告訴
    人達成和解、被告丙○○迄未與告訴人達成和解，未見悔意
    等一切情狀，分別量處如主文所示之刑，並諭知易科罰金之
    折算標準，以示懲儆。
貳、無罪部分：
一、公訴意旨另以：被告丙○○與甲○○共同基於為自己不法所
    有之意圖，見被害人丁○○走出ＫＴＶ包廂，隨即跟出追趕
    被害人丁○○，並在臺北縣永和市○○路九巷三十弄口，適
    有被害人丁○○之母戊○○○抵達上開地點，由被告丙○○
    阻擋被害人戊○○○並傷害其唇部、背部，被告甲○○則以
    強暴之方式強盜丁○○之皮包一只（內有現金新臺幣二千六
    百元、手機一支、聯邦銀行信用卡一只），因認被告丙○○
    另涉犯刑法第三百二十八條第一項之普通強盜罪嫌（本院就
    被告甲○○之上開行為，認係犯刑法第三百二十五條第一項
    之搶奪罪，已如前述）等語。
二、按犯罪事實應依證據認定之，無證據不得認定犯罪事實；又
    不能證明被告犯罪者，應諭知無罪之判決，刑事訴訟法第一
    百五十四條、第三百零一條第一項分別定有明文。再按共同
    正犯之所以應對其他共同正犯所實施之行為負其全部責任者
    ，以就其行為有犯意之聯絡為限，若他犯所實施之行為，超
    越原計畫之範圍，而為其所難預見者，則僅應就其所知之程
    度，令負責任，未可概以共同正犯論，最高法院五十年台上
    字第一０六０號判例參照。
三、公訴人認被告丙○○涉犯上開強盜罪嫌，無非係以告訴人丁○○指訴甚詳，及證人戊○○○之證詞為其主要論斷依據。
    訊據被告丙○○堅詞否認有何普通強盜之犯行，辯稱：我追
    出去只是要叫丁○○喝酒，我對戊○○○說不要吵，並沒有
    拉其皮包等語。經查，本件被害人丁○○固曾到庭證稱：「
    被告甲○○、丙○○一起拉我的皮包，後來我的皮包被拉斷
    ，甲○○就拿走我的皮包... 」；惟嗣後改稱：「（問：你
    的皮包是誰動手拉下來的？）是甲○○動手拉的，當時丙○○距離甲○○很近，他也有看到，我認為他們是一起的，．
    ．．」等語〔見本院九十四年六月二日審判筆錄〕。就被告
    丙○○是否有拉扯告訴人皮包乙節，被害人丁○○前後指述
    有些許出入，則被告丙○○有無參與搶奪告訴人皮包之犯行
    ，尚難謂毫無可疑。而證人戊○○○則到庭證稱：「丙○○
    沒有動手去搶，我只有看到甲○○搶，但我覺得他們二人是
    合作關係，由丙○○負責將我分開，而甲○○動手搶。（問
    ：丙○○用皮包打你是否為了要阻擋你？還是單純要打你？
    ）她是要打我，我話還沒說完她就罵我三字經，還用皮包打
    我。」等語〔均見上揭審判筆錄〕。綜上所述，被害人丁○○對於被告丙○○有無動手拉扯皮包乙節並非確定，衡諸被
    告丙○○斯時正在阻擋被害人戊○○○，並造成其受傷，應
    無餘力拉扯被害人丁○○之皮包，是被害人戊○○○所述被
    告丙○○並未動手搶奪之情，較可採信。再者，被告二人原
    係拉扯被害人丁○○之衣服，被害人戊○○○適時出現勸阻
    ，被告丙○○改向被害人戊○○○阻擋，而被告甲○○在與
    被害人丁○○拉扯時，突然掠奪其皮包，可見上開搶奪犯行
    係突發行為，並無證據顯示屬於原犯罪計劃之一部份，亦無
    證據足資認為被告丙○○與甲○○間，於事故當場有何明示
    或默示之犯意聯絡，或被告丙○○與甲○○有互為利用他方
    行為遂行犯罪。至於被告丙○○待被告黃彥宇奪取得皮包後
    ，雖一起返回ＫＴＶ繼續唱歌，然被告二人當初自ＫＴＶ追
    出，進而拉扯被害人丁○○，就是要被害人繼續唱歌、喝酒
    ，因此被告二人一起返回ＫＴＶ乙事，與被告二人是否共謀
    搶奪乙節，係屬二事，自不得僅以被害人片面臆測之詞，即
    認被告丙○○確就搶奪部分與被告甲○○有主觀上犯意聯絡
    。綜上所述，公訴人認被告丙○○涉犯上開搶奪罪嫌，所為
    之舉證未能達確認其為真實之程度，而有合理懷疑之存在
　　，自不得僅因被告丙○○曾造成被害人戊○○○受傷即將一
  　般經驗上有利被告丙○○之其他合理情況逕予排除。此外，
    本院復查無其他積極證據，足認被告丙○○確有被訴之強盜
    或搶奪犯行，揆諸前開規定及判例意旨，自應為被告丙○○
    無罪之諭知。至警方於被告丙○○皮包內起出丁○○所有信
    用卡一只，係屬事後分贓之行為，被告丙○○是否另犯收受
    贓物之犯行，與前開已論罪部分並無裁判上一罪之關係，故
    本院無從併予以審理，自應由檢察官另行偵查處理，附此說
    明。
據上論斷，應依刑事訴訟法第二百九十九條第一項前段、第三百
條、第三百零一條第一項，刑法第十一條前段、第二十八條、第
三百零五條、第三百二十五條第一項、第四十七條、第四十一條
第一項前段，罰金罰鍰提高標準條例第一條前段、第二條，判決
如主文。
本案經檢察官許智評到庭執行職務。
中　　華　　民　　國　　94　　年　　6 　　月　　30　　日
                  刑事第十三庭  審判長法　官  侯志融
                                      法  官  張宏節
                                      法  官  楊博欽
右正本證明與原本無異。
如不服本判決，應於判決送達後十日內向本院提出上訴狀（應附
繕本），上訴於臺灣高等法院。
                                      書記官  張玉如
中　　華　　民　　國　　94　　年　　7 　　月　 　4  　日
刑法第三百零五條
（恐嚇危害安全罪）
以加害生命、身體、自由、名譽、財產之事，恐嚇他人致生危害
於安全者，處二年以下有期徒刑、拘役或三百元以下罰金。
刑法第三百二十五條
（搶奪罪）
意圖為自己或第三人不法之所有，而搶奪他人之動產者，處六月
以上五年以下有期徒刑。
因而致人於死者，處無期徒刑或七年以上有期徒刑，致重傷者，
處三年以上十年以下有期徒刑。
第一項之未遂犯罰之。
